# 并表咨询

提问人：kate1203 时间：2016-09-28 20:09:17
陈版好，现在有几个案例不确定是否能并表，请教您。
案例 1 ：A公司与B公司签订股权转让协议，A增资扩股后持股比例占B公司40%，剩余股东持股比例为自然人甲36.24%，自然人乙11.76%，自然人丙12%。董事会设立 5 名董事，由A派出 3 名，剩余股东派出 2 名。协议规定：财务总监由A方委派，投资后公司董事长和其他高级经营管理人员按照公司章程规定和协议约定选派，董事会聘用。请问A公司是否实现对B公司的并表？ 案例 2 ：A公司与C公司签订股权转让协议，A投资后占C公司股权比例40%，剩余股东持股比例为甲35%，合伙企业乙15%，自然人丙10%，甲乙丙三方签署非一致行动人协议。董事会设立 7 名董事，A方派出 3 名董事，甲方委派 2 名，乙方、丙方各委派 1 名，董事长由甲方委派的 1 名董事担任。监事会 3 人，甲方委派 2 人，A公司派出 1 人。总经理、财务负责人和战略投资部负责人由A方派出，战略投资部门完全依托A方的资源、能力、人才建立。请问A公司是否能实现对C公司的并表？ 案例 3 ：A公司与C公司签订股权转让协议，A投资后占C公司股权比例40%，剩余股东持股比例为甲39%，合伙企业乙15%（甲作为LP在持股平台中对C公司有0.5%股权比例），自然人丙6%，甲乙丙三方签署非一致行动人协议。董事会设立 7 名董事，A方派出 3 名董事，甲方委派 2 名，乙方、丙方各委派 1 名，董事长由甲方委派的 1 名董事担任。监事会 3 人，甲方委派 2 人，A公司派出 1 人。总经理、财务负责人和战略投资部负责人由A方派出，战略投资部门完全依托A方的资源、能力、人才建立。请问A公司是否能实现对C公司的并表？

回答人：chenyiwei
“控制”的判断是一个高度复杂的专业判断，需对所有相关信息进行综合分析评价。根据你给出的三个案例的有限信息来看，这三个案例都没有提供出表明A公司可控制被投资企业的具有足够说服力的证据。这三个案例的共同特点是：A虽然是被投资方的第一大股东，但持股比例并不过半，且与第二大股东（非一致行动人）的持股比例相当接近，目标公司股权结构并不是“一股独大”的类型，而是有相当的集中度。这种情况下，不排除董事会通过的议案被股东会推翻的可能性。因此仅仅依靠表决权并不能提供表明控制权存在的充分、适当的审计证据。建议参考准则中“权力来源于表决权以外的其他权利”的规定，考虑能否通过“事实控制”的途径证明A对被投资方具有控制权。

提问人：kate1203 时间：2016-09-29 09:34:43
谢谢陈版的意见，案例 1 由A方派出总经理，董事长和财务总监，案例 2 、 3 由A方派出总经理和财务总监。能否达到您上述所说的事实控制？如果还是不能达到事实控制的话您有什么建议呢？

回答人：chenyiwei
“事实控制”不是通过人员任免等权力体现的，而是体现为在没有书面约定的情况下，客观上主导了被投资方的相关活动，例如通过对被投资方经营所需的技术、市场等要素的控制和垄断，其他股东事实上承认本企业的主导权。